臺灣高等法院臺南分院民事裁定
110年度重抗字第20號
抗  告  人  家有生物科技有限公司

法定代理人  黃世直  
代  理  人  莊榮兆  
上列抗告人因與相對人鍾武宏間債務人異議之訴事件聲請訴訟救
助，對於中華民國109年11月24日臺灣雲林地方法院所為裁定（1
09年度救字第29號），提起抗告，本院裁定如下
主  文
抗告駁回。
抗告訴訟費用新台幣壹仟元由抗告人負擔。
    理  由
一、本件抗告意旨略以：伊與相對人間因原法院109年度重訴更
    一字第2號債務人異議之訴涉訟（下稱系爭事件），本應繳
    交裁判費用，但伊因資力困難無力支付，依民事訴訟法第10
    7條聲請訴訟救助，懇請依同法第109條第2項核准伊覓保證
    人保證訴訟費用之繳納，且系爭事件相對人必定敗訴，訴訟
    費用必由相對人繳納，求予廢棄原裁定，准予訴訟救助等語
    。
二、按聲請訴訟救助，以當事人無資力支出訴訟費用，且非顯無
    勝訴之望者為限，此參民事訴訟法第107條第1項規定自明。
    又當事人因無資力支出訴訟費用而聲請訴訟救助，關於無資
    力支出訴訟費用之事由，應提出可使法院信其主張為真實並
    能即時調查之證據，以釋明之，民事訴訟法第109條第2項、
    第284條分別定有明文。而聲請訴訟救助，應提出能即時調
    查之證據，以釋明請求救助之事由，是法院調查聲請人是否
    無資力支出訴訟費用，專就聲請人提出之證據為之，如聲請
    人並未提出證據，或依其提出之證據，未能信其無資力支出
    訴訟費用之主張為真實，即應將其聲請駁回，並無派員調查
    之必要(最高法院26年滬抗字第34號裁判參照)。
三、經查，抗告人聲請本件訴訟救助，並未提出任何能即時調查
    之證據，或原法院管轄區域內有資力之人出具之保證書，以
    釋明其無資力支出訴訟費用之主張為真實，抗告人訴訟救助
    之聲請已嫌無據。且查抗告人有土地及房屋，財產總價為新
    臺幣23,030,500元，有稅務電子閘門財產調件明細表可憑，
    尚難認抗告人無資力支出本件訴訟費用，所為訴訟救助之聲
    請，即屬無從准許，原法院因而駁抗告人之聲請，於法並無
    不合。抗告意旨指摘原裁定不當，求予廢棄，非有理由，應
    予駁回。
四、據上論結，本件抗告為無理由，爰裁定如主文。
中　　華　　民　　國　　110 　年　　3 　　月　　25　　日
                  民事第四庭    審判長法  官  翁金緞

                                      法  官  藍雅清

                                      法  官  黃義成
上為正本係照原本作成。
本裁定除以適用法規顯有錯誤為理由外，不得再抗告。如提再抗
告，應於收受送達後十日內向本院提出再抗告狀（須附繕本），
並繳納再抗告費新台幣一千元。
提起再抗告應委任律師或具有律師資格之人之委任狀；委任有律
師資格者，另應附具律師資格證書及釋明委任人與受任人有民事
訴訟法第466條之1第1項但書或第2項所定關係之釋明文書影本。
中　　華　　民　　國　　110 　年　　3 　　月　　25　　日

                                      書記官  翁倩玉
【附註】
民事訴訟法第495條之1第2項準用同法第466條之1第1、2項規定
：
⑴對於第二審判決上訴，上訴人應委任律師為訴訟代理人。但上
  訴人或其法定代理人具有律師資格者，不在此限。
⑵上訴人之配偶、三親等內之血親、二親等內之姻親，或上訴人
  為法人、中央或地方機關時，其所屬專任人員具有律師資格並
  經法院認為適當者，亦得為第三審訴訟代理人。
民事訴訟法第466條之2第1項：
  上訴人無資力委任訴訟代理人者，得依訴訟救助之規定，聲請
  第三審法院為之選任律師為其訴訟代理人。